【裁判字號】    90,簡上,109
【裁判日期】    901023
【裁判案由】    傷害等
【裁判全文】
臺灣士林地方法院刑事判決                          九十年度簡上字第一九號
    上 訴 人即
    被      告  丙○○
    被      告  甲○○
    被      告  乙○○
    被      告  丁○○
右列上訴人因傷害等案件，不服本院九十年度簡字第六九八號，中華民國九十年七月
五日第一審簡易判決 (聲請簡易判決處刑案號：八十九年度偵字第九一九九號)，本
院管轄之第二審合議庭判決如左：
    主  文
上訴均駁回。
丙○○、甲○○、乙○○、丁○○均緩刑貳年。
    事  實
一、甲○○、乙○○因其母徐廖秀齡在台北縣汐止市○○路一九四號前汐止市公有市
    場擺設攤位，與隔鄰攤販丙○○發生爭執，甲○○、乙○○、丁○○三人，竟於
    民國 (下同)八十九年七月三日上午十時許，至前開設攤地點與丙○○理論，甲○○、乙○○二人乃基於共同之犯意聯絡，將丙○○之攤位掀翻，毀損其攤位上
    販售之雞腿、雞捲、果凍等物品至不堪食用，足生損害於丙○○。丙○○見狀即
    基於概括之犯意，持手中之杓子擊打乙○○，甲○○。乙○○、甲○○、丁○○
    隨即共同基於傷害之故意，由甲○○、乙○○徒手毆打還擊丙○○，丁○○則持
    機車大鎖參與互毆，致丙○○受有頭頂、前頭部及後頭部挫裂創各約四乘六公分
    之傷害，甲○○受有左上、下肢挫傷併紅腫、左頸部挫傷、左第四指切創傷之傷
    害，乙○○受有左上肢、左第四指、右膝關節部挫擦傷併皮內溢血、左膝關節部
    挫擦傷之傷害。
二、案經丙○○、甲○○、乙○○分別訴由台北縣警察局汐止分局報請臺灣士林地方
    法院檢察署檢察官聲請簡易判決處刑。
    理  由
一、右開被告甲○○、乙○○毀損丙○○攤位上食品致不堪食用及被告甲○○、乙○○、丁○○共同傷害被告丙○○之事實，業據被告甲○○、乙○○及丁○○坦承
    不諱，核與告訴人丙○○指訴之情節相符，復有佑平醫院八十九佑平字第二三一
    七一號診斷證明書附卷可查，此部分事證已臻明確。另訊據被告丙○○矢口否認
    有傷害被告甲○○、乙○○之犯行，辯稱：其於案發當時遭被告丁○○持機車大
    鎖毆打，無力亦不可能毆打位於相當距離之外之被告甲○○、乙○○，其不知被
    告甲○○、乙○○之傷從何而來云云。經查：右開被告丙○○傷害被告甲○○、
    乙○○之事實，業據被告甲○○、乙○○指訴綦詳，且互核無訛，並與同案被告
    丁○○供述之情節互相吻合，此外，復有佑平醫院八十九佑平字第二三二０四號
    、二三二０五號診斷證明書附卷可查。衡諸前開被告甲○○、乙○○於衝突當日
    即至醫院驗傷，其等所受傷害多係皮膚外表之挫擦傷及紅腫，應係與被告丙○○
    互毆之過程中所受傷害無訛，被告丙○○徒以前詞置辯，委無足採。本件事證已
    臻明確，被告甲○○、乙○○共同毀損；被告甲○○、乙○○、丁○○共同傷害
    ；被告丙○○傷害之犯行均堪以認定，應依法論科。
二、核被告甲○○、乙○○毀損丙○○攤位上食品至不堪食用之行為，係犯刑法第三
    百五十四條之毀損罪，被告甲○○、乙○○及丁○○共同毆打被告丙○○成傷之
    行為，係犯刑法第二百七十七條第一項之傷害罪。被告丙○○毆打被告甲○○、
    乙○○成傷之行為，亦係犯刑法第二百七十七條第一項之傷害罪。被告甲○○、
    乙○○間就毀損犯行有犯意之聯絡，行為之分擔，均為共同正犯，應就各共犯之
    所為負全部責任；被告甲○○、乙○○及丁○○就傷害犯行有犯意之聯絡，行為
    之分擔，均為共同正犯，應就各共犯之所為負全部責任；被告丙○○先後傷害被
    告甲○○、乙○○之犯行，時間緊接，手法相同，且係犯構成要件相同之罪名，
    顯係基於概括犯意而為，應依連續犯之規定以一罪論，並依法加重其刑。被告甲○○、乙○○所犯毀損及傷害之犯行，犯意各別，行為互殊，所犯構成要件不同
    ，應分別論罪，合併處罰。原審依刑事訴訟法第四百四十九條第一項前段、第三
    項、第四百五十四條第二項、刑法第二條第一項前段、第二十八條、第五十六條
    、第二百七十七條第一項、第三百五十四條、第五十一條第六款、第四十一條第
    一項前段、罰金罰鍰提高標準條例第一條前段、第二條，判處被告丙○○連續傷
    害部分拘役四十日；被告甲○○、乙○○共同毀損部分，各處拘役二十日；又共
    同傷害部分，各處拘役五十日，各應執行拘役六十日。另判處被告丁○○共同傷
    害，處拘役五十九日，並均諭知易科罰金之折算標準，其認事用法均無不合。被
    告丙○○上訴意旨辯稱其並未毆打被告甲○○、乙○○；被告甲○○、乙○○、
    丁○○則因於原審無法達成和解而提起上訴，其等指摘原判決不當，核非可採，
    是以上訴均無理由，應予駁回。末查被告丙○○、甲○○、乙○○、丁○○前未
    曾受有期徒刑以上刑之宣告，此有臺灣高等法院被告全國前案紀錄表四份存卷可
    考，被告等人因思慮不周致犯本罪，犯後被告甲○○、乙○○及丁○○均已坦承
    犯行，尚知悔悟，且被告四人業已當庭達成和解，被告丙○○已撤回對於被告甲○○、乙○○之毀損及傷害告訴，亦撤回對於被告丁○○之傷害告訴，被告甲○○、乙○○亦撤回對於被告丙○○之傷害告訴 (詳見本院九十年十月十六日審判
    筆錄)，其等經此偵、審之教訓，自當知所惕勉而無再犯之虞，本院綜核各情認
    上開對被告四人所宣告之刑以暫不執行為適當，故均予宣告緩刑二年，以啟自新
    。
據上論斷，應依刑事訴訟法第四百五十五條之一第一項、第三項、第三百六十八條、
刑法第七十四條第一款，判決如主文。
本案經檢察官呂文忠到庭執行職務。
中       華        民       國      九十     年    十    月   二十三    日
                                  臺灣士林地方法院刑事第三庭
                                  審判長法官
                                        法官
                                        法官
本件不得上訴。
附錄本案論罪科刑法條：
刑法第二百七十七條第一項
傷害人之身體或健康者，處三年以下有期徒刑，拘役或一千元以下罰金。
刑法第三百五十四條
毀棄、損壞前二條以外之他人之物或致令不堪用，足以生損害於公眾或他人者，處二
年以下有期徒刑、拘役或五百元以下罰金。


司法院資訊處製作；財團法人民間司法改革基金會備份。
